臺灣高等法院民事裁定
111年度非抗字第67號
再 抗告 人    曾彥霖    住○○市○○區○○路00巷0弄00號                            0樓
代  理  人    吳立瑋律師
上列再抗告人因與相對人徐大壽間請求票款執行事件，對於中華
民國111年6月23日臺灣新北地方法院111年度抗字第108號裁定，
提起再抗告，院裁定如下：
    主  文
再抗告駁回。
再抗告程序費用由再抗告人負擔。
    理  由
一、再抗告意旨略以：相對人以附表所示之本票3紙（下稱系爭
    本票）於到期日後經提示未獲付款云云，惟系爭本票應先為
    付款之提示，相對人未就已踐行付款提示具體說明於何地已
    為付款之提示盡舉證責任。原裁定所認舉證責任之分配原則
    對伊顯有不公平之處，顯已違反證據法則之違背法令，爰依
    法提起再抗告，聲明廢棄原裁定等語。
二、按本票既載明免除作成拒絕證書，則執票人聲請裁定准予強
    制執行時，自毋庸提出已為付款提示之證據。且本票執票人
    依票據法第123條規定向本票發票人行使追索權，聲請法院
    裁定准予強制執行，係屬非訟事件，對於此項聲請所為裁定
    ，僅依非訟事件程序，就本票形式上之要件是否具備予以審
    查為已足。發票人如主張執票人未為提示，依票據法第124
    條準用同法第95條但書之規定，應由其負舉證之責（最高法
    院84年台抗字第22號裁定意旨參照）。
三、經查：相對人執有再抗告人簽發之系爭本票，聲請裁定對再
    抗告人為強制執行，業據其提出與正本相符之系爭本票影本
    為證（見原法院111年度司票字第3168號卷（下稱司票卷）
    第9至13頁）。系爭本票未載到期日，依票據法第120條第2
    項規定，應視為見票即付，系爭本票已載明免除作成拒絕證
    書，依前開規定說明，相對人自無庸就已向再抗告人提示系
    爭本票之事實負舉證之責。原法院司法事務官形式審查認相
    對人聲請系爭本票裁定強制執行，已符合票據法第123條規
    定，裁定准許強制執行，並無適用法規顯有錯誤之違誤，再
　　抗告人即發票人抗辯相對人即執票人未為提示，依票據法第
    124條準用同法第95條但書之規定，即應由其負舉證之責。
    本件再抗告人與相對人間聲請票款執行事件，再抗告人不服
    原法院111年度司票字第3168號裁定，提起抗告。原法院以
    系爭本票已載明免除作成拒絕證書（見司票卷第11頁），再
    抗告人就相對人未提示該本票乙節，又未舉證證明，因認其
    抗告為無理由，裁定駁回其抗告，經核於法並無違背。再抗
    告意旨，以違反證據法則為詞，指摘原裁定違背法令，聲明
    廢棄，難認可採。從而，原裁定維持原處分，駁回再抗告人
    之抗告，適用法規並無錯誤。再抗告意旨指摘原裁定不當，
    求予廢棄，為無理由，應予駁回。
四、據上論結，本件再抗告為無理由，爰裁定如主文。
中　　華　　民　　國　　111 　年　　7 　　月　　29　　日
                  民事第十七庭 
                       審判長法  官  黃雯惠          
　　　　　　　　　           法  官  華奕超
　　　　　　　　　　　 　　　法  官  朱慧真
正本係照原本作成。
不得抗告。
中　　華　　民　　國　　111 　年　　8 　　月　　1 　　日
　　
　　　　　　　　　　　　　　 書記官  陳永訓
　　　　　　　　　　　　　　
附表：
編號 發票日 (民國) 票面金額 （新臺幣） 到期日 票據號碼 1 109年5月17日 300,000元 未記載到期日，視為見票即付。 CH0000000 2 109年5月17日 5,000,000元 未記載到期日，視為見票即付。 CH0000000 3 111年3月1日 1,500,000元 未記載到期日，視為見票即付。 CH728187